【裁判字號】    99,撤緩,1
【裁判日期】    990125
【裁判案由】    撤銷緩刑
【裁判全文】
臺灣臺東地方法院刑事裁定               99年度撤緩字第1號
聲  請  人  臺灣臺東地方法院檢察署檢察官
受  刑  人  甲○○（原名黃雨玄.
上列聲請人因受刑人竊盜案件(本院97年度易字第335號)，聲請
撤銷緩刑之宣告(99年度執聲字第1號)，本院裁定如下：
    主  文
聲請駁回。
    理  由
一、聲請意旨略以：受刑人甲○○前因竊盜案件，經本院於民國
    98年9月30日以98年度易字第335號判決判處有期徒刑3月，
    緩刑2年，並於98年10月26日確定在案，竟於緩刑前即98年7
    月16日犯公共危險罪，另經本院於98年11月16日以98年度東
    交簡字第397號判決判處有期徒刑3月，而於同年12月10日確
    定在案，足認原宣告之緩刑難收其預期效果，而有執行刑罰
    之必要，其行為已合於刑法第75條之1第1項第1款（聲請人
    誤載為同法第75條第1項第1款）所定撤銷緩刑宣告之原因，
    爰依刑事訴訟法第476條規定聲請撤銷等語。
二、按受緩刑之宣告，而有下列情形之一者，撤銷其宣告：一、
    緩刑期內因故意犯他罪，而在緩刑期內受不得易科罰金之有
    期徒刑以上刑之宣告確定者。二、緩刑前因故意犯他罪，而
    在緩刑期內受不得易科罰金之有期徒刑以上刑之宣告確定者
    ；又受緩刑之宣告而有下列情形之一，足認原宣告之緩刑難
    收其預期效果，而有執行刑罰之必要者，得撤銷其宣告：一
    、緩刑前因故意犯他罪，而在緩刑期內受得易科罰金之有期
    徒刑、拘役或罰金之宣告確定者。二、緩刑期內因故意犯他
    罪，而在緩刑期內受得易科罰金之有期徒刑、拘役或罰金之
    宣告確定者。三、緩刑期內因過失更犯罪，而在緩刑期內受
    有期徒刑之宣告確定者。四、違反第74條第2項第1款至第8
    款所定負擔情節重大者，刑法第75條第1項、第75條之1第1
    項分別定有明文。考現行刑法第75條之1之增訂緣由，乃在
    於緩刑之撤銷，修正前刑法第75條第1項固已設有2款應撤銷
    緩刑之原因，至得撤銷緩刑之原因，則僅於保安處分章第93
    條第3項與撤銷假釋合併加以規定，體例上不相連貫，實用
    上亦欠彈性，爰參酌外國立法例增訂本條，而於第1項分設4
    款裁量撤銷之原因，又關於緩刑前或緩刑期間故意犯他罪，
    而在緩刑期內受得易科罰金之有期徒刑之宣告確定者，列為
    應撤銷緩刑之事由，因認過於嚴苛，而排除第75條應撤銷緩
    刑之事由，移列至得撤銷緩刑事由，俾使法官依被告再犯情
    節，而裁量是否撤銷先前緩刑之宣告；其次，如有前開事由
    ，但判決宣告拘役、罰金時，可見行為人仍未見悔悟，有列
    為得撤銷緩刑之事由，以資彈性適用，爰於第1項第1款、第
    2款增訂之，再刑法第75條之1既採裁量撤銷主義，賦與法院
    撤銷與否之權限，特於第1項規定實質要件為「足認原宣告
    之緩刑難收其預期效果，而有執行刑罰之必要」供作審認之
    標準，此觀刑法第75條之1之新增訂理由說明自明。準此，
    受刑人於緩刑前因故意犯他罪，而在緩刑期內受得易科罰金
    之有期徒刑宣告確定者，既列為「得撤銷緩刑」之事由，且
    於有此事由時，刑法賦與法院撤銷與否之權限，並以上開足
    認原宣告之緩刑難收其預期效果，而有執行刑罰必要之實質
    要件，供作法院審認之標準，此與刑法第75條所定，若符合
    該條第1項2款情形之一者，毋須審酌其他要件，法院即應為
    緩刑宣告撤銷之情形有間，併予陳明。
三、經查，受刑人甲○○前因竊盜案件，經本院於民國98年9月
    30日以98年度易字第335號判決判處有期徒刑3月，緩刑2年
    ，並於98年10月26日確定在案（下稱前案），其於緩刑前即
    98年7月16日犯公共危險罪，另經本院於98年11月16日以98
    年度東交簡字第397號判處有期徒刑3月，而於同年12月10日
    確定在案（下稱後案）等情，雖據本院核閱屬實，有上揭兩
    案判決及臺灣高等法院被告前案紀錄表在卷可稽。惟查，受
    刑人上開前案之犯罪行為係犯刑法第320第1項竊盜罪，而承
    審合議庭認其未曾因故意犯罪受有期徒刑以上刑之宣告，其
    因一時短於思慮，致觸法網，經此偵審程序及科刑之教訓，
    應能知所警惕而無再犯之虞，且已獲取被害人孔恒源之原諒
    ，認前開宣告之刑以暫不執行為適當，而諭知緩刑2年；後
    案則係犯刑法第185條之3公共危險罪，兩案之犯罪類型及原
    因、危害程度與所侵害之法益殊異，且經本院承審法官審酌
    後，亦僅量處有期徒刑3月，並得易科罰金，足徵後案之犯
    罪情節尚非重大。聲請人對於受刑人如何符合足認原宣告緩
    刑難收預期效果，而有執行上開刑罰必要之實質要件，並未
    提出受刑人除上揭判決所載之犯罪事實以外之其他證據以為
    說明及佐憑，尚難遽以其於上揭緩刑前犯公共危險罪，即認
    受刑人所受之上開緩刑宣告難收預期效果。此外，亦無其他
    事證堪認原宣告之緩刑難收矯治之效，難認本件有何刑法第
    75 條之1第1項第1款所定應執行刑罰之必要，故聲請人首揭
    聲請於法尚有未合，自應予以駁回。
四、依刑事訴訟法第220條，裁定如主文。
中    華    民    國    99    年    1     月    25    日
                  刑事第三庭    法  官  陳鈺雯
以上正本證明與原本無異。
如不服本裁定，應於裁定送達後5日內向本院提出抗告狀（須附
繕本）。「切勿逕送上級法院」
                                書記官  廖丁逸
中    華    民    國    99    年    1     月    27    日


司法院資訊處製作；財團法人民間司法改革基金會備份。
